臺灣士林地方法院刑事判決　　　　　　　　　　　　　九十三年度訴字第四二九號
　　公　訴　人　臺灣士林地方法院檢察署檢察官
　　被　　　告　乙○○
右列被告因毒品危害防制條例案件，經檢察官提起公訴（九十二年度偵字第一０四一
九號），本院判決如左：
    主  文
乙○○連續轉讓第二級毒品，累犯，處有期徒刑拾月。犯罪所得財物新臺幣壹萬元沒
收之，如全部或一部不能沒收時，以其財產抵償之。
    事  實
一、乙○○前於民國九十一年間因違反槍砲彈藥刀械管制條例案件，經本院判處有期
    徒刑六月確定，甫於九十一年九月五日易科罰金執行完畢，竟不知悔改，基於轉
    讓第二級毒品安非他命之概括犯意，於九十二年三月二十日、六月五日及六月七
    日或八日間，在臺北市○○區○○街二四巷二弄九號四樓住處樓下，以非營利之
    目的，未加價獲利，亦未減少份量，以每次新台幣（下同）五千元、二千元及三
    千元不等之原價，連續三次轉讓共約七、八公克之第二級毒品安非他命給甲○○
    施用。嗣因警方在甲○○住處查獲吸食器，至臺灣臺北監獄詢問甲○○時，甲○
    ○供出施用之安非他命來源，警方始循線於同年八月二十二日晚間八時十分許持
    搜索票至臺北市○○區○○街二四巷二弄九號四樓及頂樓加蓋處查獲，並扣得第
    二級毒品安非他命一小包（驗餘淨重０‧二二公克，業於乙○○所涉施用毒品案
    件中經法院宣告沒收銷燬）。
二、案經臺北市政府警察局移送臺灣士林地方法院檢察署檢察官偵查起訴。
    理  由
一、訊據被告乙○○矢口否認有販賣或轉讓安非他命之犯行，辯稱：伊並未販賣安非
    他命給甲○○，係甲○○與警察協商而指認伊，伊因與甲○○一起向錢莊借錢，
    甲○○向伊要錢，伊很生氣就叫人要毆打甲○○，甲○○因此懷恨在心，所以才
    說伊有提供安非他命云云。經查：
（一）甲○○於九十二年三月二十日、六月五日及六月七日或八日間，確曾在臺北市
      北投區○○街二四巷二弄九號四樓被告住處樓下，以每次五千元、二千元及三
      千元不等之價格，連續三次向被告購買安非他命等情，迭據證人甲○○於警詢
      、偵查及本院審理時指證明確，且證人甲○○於偵查時結證稱：伊在九十二年
      三月二十日領薪水時，有在被告家樓下以五千元向被告購買安非他命，另在被
      告勒戒後，伊亦有在九十二年六月五日及六月七日或八日間向被告購買安非他
      命，伊係打乙○○之0000000000號行動電話與其聯絡等語（見偵卷
      第一一七至一一九頁）；於本院審理時亦到庭結證稱：被告約在三、四月間經
      觀察勒戒，伊在被告觀察勒戒前與觀察勒戒後都曾向被告買過安非他命，被告
      觀察勒戒前伊買過過一次，被告觀察勒戒後伊買過二、三次，伊都是在五日或
      二十日領錢的時候向被告買安非他命，最後一次向被告買安非他命，就是向錢
      莊借錢這一次等語甚詳（見本院九十三年十月五日審理筆錄），而被告之行動
      電話確為0000000000號，其於九十二年六月八日、六月十日有與甲
      ○○聯絡等情，亦為被告所自承，且有被告之行動電話通聯紀錄表附卷為憑，
      而由通聯紀錄顯示係被告主動撥打電話給證人甲○○，雖被告於偵查中辯稱係
      打電話向甲○○借錢，然由證人甲○○所證向錢莊借款之期限與經過，二人通
      話係發生在借款後，倘證人甲○○確係向被告催討甚急，被告應不致主動去電
      與甲○○聯繫，足以佐證證人甲○○所稱六月八日及六月十日之通話目的並非
      商談借款等語為真。且參以被告被告確曾在九十二年四月十一日至同年五月五
      日在監所觀察勒戒，亦有人犯在監最新資料報表附卷可稽，果甲○○未向被告
      買過毒品，何以能清楚指出被告之勒戒時間？何以能記憶其向被告購買安非他
      命之時間係在被告勒戒前後？顯見證人甲○○之前開指述信而有徵。
（二）被告雖辯稱：伊因與甲○○一起向錢莊借錢，甲○○向伊要錢，伊很生氣就叫
      人要毆打甲○○，甲○○因此懷恨在心，所以才說伊有提供安非他命云云。然
      查，證人甲○○係於九十二年六月七日或八日向錢莊借得款項，伊僅在借款後
      第九天打電話給被告請被告還錢，隔天伊即被抓（即被送戒治所戒治）等情，
      業據證人甲○○於本院審理時結證在卷，衡情，證人甲○○當時已在監所，應
      無遭錢莊索債之壓力，對被告所積欠之債務，自無急需求索之情。況被告於偵
      查時亦自承：伊在檢察官提訊時曾在警車上向證人甲○○說「不要隨便亂咬，
      如果你咬我，我就咬你」等語（見偵查卷第一一二頁），然證人甲○○仍為相
      同之指述，足見證人甲○○所證述，實無攀誣設陷之理。再者，觀之證人甲○
      ○之證詞，其自警詢、偵查至本院審理時均屬一致，證人甲○○雖曾於九十三
      年二月二十四日在檢察官庭訊時一度否認被告有販賣安非他命給伊等語，然證
      人於當日庭訊隨即改稱：伊當天要至偵查庭作證時與被告在同一警車中，被告
      要求伊於偵查出庭時作有利被告之陳述，伊怕被乙○○報復，才改稱被告未販
      賣安非他命給伊等語，顯見甲○○倘非確實向被告購買安非他命，於此壓力下
      ，大可於偵查及本院審理時變異前詞，卻仍為相同證述，其指訴堪信為真實，
      足見被告有將上開安非他命交付予甲○○之事實，應堪認定。
（三）此外，佐以警察確於九十二年八月二十二日晚上八時十分許持搜索票至臺北市
      北投區○○街二四巷二弄九號四樓及頂樓被告住處，查獲扣得第二級毒品安非
      他命一小包（驗餘淨重０‧二二公克），有搜索扣押筆錄、台北市政府警察局
      九十二年九月三十日北市鑑毒字第六四０號鑑驗通知書及扣案第二級級毒品安
      非他命一包在卷可稽，足見被告確有施用安非他命之情形，證人甲○○認為被
      告有管道可取得安非他命之證言，堪以採信。況證人甲○○於九十二年三月間
      確曾施用第二級毒品安非他命而經法院判刑在案，有本院九十二年度訴字第二
      三五號判決書附卷為憑，亦足證證人甲○○所證其自被告處取得安非他命之證
      詞，堪以信實。
（四）按販賣毒品之罪嫌，須以營利為目的，而為販入或賣出之行為，始足當之，故
      應有低價買進，高價賣出之圖利行為始成立販賣罪嫌，若僅為原價轉讓，抑或
      免費提供他人施用，則與該罪之構成要件仍屬有間（最高法院八十一年度第二
      次刑事庭會議決議參照）。故倘查無積極證據足以證明被告有償交付安非他命
      予他人之際，確有意圖營利之主觀犯意時，自不能以被告有償交付安非他命之
      單一事實，遽以臆測之詞即認定被告有營利之販賣安非他命行為。證人甲○○
      雖係依有償之方式自被告處取得安非他命，然本院查無關於被告購入安非他命
      之成本價格之任何資料，以販賣第二級毒品安非他命，應處無期徒刑、七年以
      上有期徒刑之重罪，對此罪名之認定，更應嚴守證據法則，故被告雖以每次五
      千元、二千元及三千元不等之價格，連續三次轉讓共約七、八公克之第二級毒
      品安非他命給甲○○施用，但關於此部分之安非他命進價若干？是否低於被告
      所販入之價格？被告於販賣之際是否有營利之主觀意圖，實乏證據證明之。且
      以其量之不多，被告自身亦有施用安非他命之情形，亦難認被告於販入之初，
      即已有營利意圖。此外，以被告與甲○○均自承彼此為朋友關係，被告對上開
      微量之安非他命以未高於進價之方式轉讓予甲○○，應非全無可能，是尚難認
      被告有營利之意圖，復查無其他確切之積極證據證明被告有賺取中間差價、取
      得利益之事實，本諸罪疑唯輕之法理，應認被告前揭所為應僅成立轉讓第二級
      毒品安非他命罪。
（五）綜上所述，被告連續轉讓第二級毒品安非他命之事證明確，犯行洵堪認定，應
      依法論科。
二、被告乙○○行為後，毒品危害防制條例於九十二年七月九日經總統華總一義字第
    09 200121930號令修正，並自公布後六個月即九十三年一月九日施行，原第八條
    第二項：轉讓第二級毒品者，處六月以上五年以下有期徒刑，得併科新臺幣七十
    萬元以下罰金。法定本刑未修正，雖修正後毒品危害防制條例第八條第六項增訂
    「轉讓毒品達一定數量者，加重其刑至二分之一，其標準由行政院定之。」，行
    政院於九十三年一月七日發布轉讓第二級毒品淨重十公克以上，加重其刑至二分
    之一之數量標準乙種，惟被告所轉讓之第二級毒品大約七、八公克，未達九十三
    年一月七日發布轉讓持有毒品加重其刑之數量標準，並無修正後毒品危害防制條
    例第八條第六項加重其刑之適用，亦即並無有利不利之問題，應依刑法第二條第
    一項前段適用裁判時即修正後毒品危害防制條例有關規定處斷。被告乙○○轉讓
    第二級毒品安非他命，核犯毒品危害防制條例第八條第二項之罪，又其先後多次
    犯行，時間緊接，罪名與構成要件相同，顯係基於概括犯意而為，應依連續犯規
    定論以一罪，並加重其刑。查被告前因違反槍砲彈藥刀械管制條例案件，經本院
    判處有期徒刑六月確定，於九十一年九月五日易科罰金執行完畢，此有台灣高等
    法院被告全國前案紀錄表在卷足憑，其於有期徒刑執行執行完畢後，五年以內再
    犯有期徒刑以上之本罪，為累犯，應依刑法第四十七條規定加重其刑，並遞加之
    。爰審酌被告之素行，轉讓毒品之次數，犯罪情節及所生之危害，犯後未坦承犯
    行、尚無悔意等一切情狀，量處如主文所示之刑。至公訴人對被告具體求刑有期
    徒刑二年，然本院認被告轉讓次數不多，數量非鉅，公訴人之求刑尚屬過重，附
    此敘明。
三、本件被告以原價轉讓毒品安非他命予甲○○，其犯罪所得約合計為一萬元，此犯
    罪所得應依毒品危害防制條例第十九條第一項規定宣告沒收之，如全部或一部不
    能沒收時，以其財產抵償之。至扣案之第二級毒品安非他命一小包，業於被告所
    涉施用毒品案件中聲請宣告沒收銷燬，有台灣士林地方法院檢察署九十二年度毒
    偵字第一一一六號、一一五二號聲請簡易判決處刑書可稽，且非涉及本案，爰不
    予諭知沒收，併此敘明。
據上論斷，應依刑事訴訟法第二百九十九條第一項前段，修正後毒品危害防制條例第
八條第二項、第十九條第一項，刑法第二條第一項前段、第十一條、第五十六條、第
四十七條，判決如主文。
本案經檢察官鄭世揚到庭執行職務。
中　　　華　　　民　　　國　　九十三　　年　　　十　　　月　　　十九　　日
                                      臺灣士林地方法院刑事第三庭
                                          審判長法  官　李　正  紀
                                                法  官  吳　祚  丞
                                                法　官　王　俊　雄
右正本證明與原本無異。
如不服本判決應於送達後十日內向本院提出上訴狀。
　　　　　　　　　　　　　　　　　　　　　　　　書記官　許　秋　莉
中　　　華　　　民　　　國　　九十三　　年　　　十　　　月　　　二十　　日
附錄本判決論罪科刑依據之法條：
毒品危害防制條例第八條第二項：
　轉讓第二級毒品者，處六月以上五年以下有期徒刑，得併科新臺幣七十萬元以下罰
  金。
毒品危害防制條例第十九條第一項：
　犯第四條至第九條、第十二條、第十三條或第十四條第一項、第二項之罪者，其供
  犯罪所用或因犯罪所得之財物，均沒收之，如全部或一部不能沒收時，追徵其價額
  或以其財產抵償之。
